臺灣板橋地方法院民事裁定　　　　　　 96年度重訴字第173號
原　　　告　乙○○
被　　　告　丁○○
　　　　　　甲○○
　　　　　　戊○○
被　　　告　丙○○原名：陳佑.
　　　　　　　　　　　　號
上列當事人間請求侵權行為損害賠償事件，經本院刑事庭裁定（
95年度簡附民69號刑事附帶民事訴訟裁定）移送本院民事庭審理
本院裁定如下：
    主  文
原告之訴及假執行之聲請均駁回。
訴訟費用由原告負擔。
    理  由
一、原告主張其遭詐騙集團以中獎為由，要求匯款繳交費用，原
    告乃依指示先後匯入詐欺集團所指定之被告等人之帳戶後，
    並未收到中獎款項，為此，爰依侵權行為損害賠償、不當得
    利之法律關係，先位聲明求為判決：被告丙○○、丁○○、
    甲○○、戊○○與訴外人方郁婷（業經本院刑事庭以其諭知
    無罪之判決，判決駁回原告對之所提起之刑事附帶民事訴訟
    ）應連帶給付原告財產上損害新臺幣（下同）20,628,100元
    ，並自起訴狀繕本送達翌日起至清償日止，按年息5%計算之
    利息，非財產上損害20,000,000元。備位聲明則求為判決：
    被告丙○○、丁○○、甲○○、戊○○應與訴外人方郁婷連
    帶返還原告20,628,100元，並自起訴狀繕本送達翌日起至清
    償日止，按年息5%計算之利息。
二、查本件原告前於95年5 月26日在本院刑事庭95年度簡字第
    3098 號 就被告丙○○幫助詐欺取財犯行審理時，對於本件
    被告及訴外人方郁婷提起刑事附帶民事訴訟，本院刑事庭於
    95年6 月9 日以95年度簡附民字第62號刑事附帶民事訴訟裁
    定宣示移送本院民事庭審理，本院民事庭以95年度重訴字第
    311 號受理，並於96年4 月20日判決：(1)被告丙○○、戊○○應連帶給付原告2,959,890 元，及自95年6 月8 日起至清
    償日止，按年息5%計算之利息。(2)被告戊○○應給付原告1,
    959,300 元，及自95年6 月8 日起至清償日止，按年息5%計
    算之利息。(3)被告丁○○、戊○○應連帶給付原告2,400,00
    0 元，及被告丁○○自95年6 月9 日起至清償日止，被告戊○○自95年6 月8 日起至清償日止，均按年息5%計算之利息
    。(4)被告甲○○、戊○○應連帶給付原告173,000 元，及自
    95年6 月8 日起至清償日止，按年息5%計算之利息。(5)原告
    其餘之訴駁回。(6)訴訟費用由被告丙○○、戊○○連帶負擔
    39% ，被告戊○○負擔26% ，被告丁○○、戊○○連帶負擔
    32% ，其餘由被告甲○○、戊○○連帶負擔。(7)本判決第4
    項得假執行等情，業經本院調取95年度重訴字第311 號侵權
    行損害賠償案卷核閱無誤。是以，本件訴訟與上本院95年度
    重訴字第311 號民事訴訟係屬同一事件。
三、原告就同一法律關係復提起本件之訴，與民事訴訟法第253
    條規定相違背，自應認為不合。
四、依民事訴訟法第249 條第1 項第7 款，第95條，第78條，裁
    定如主文。
中　　華　　民　　國　　96　　年　　6 　　月　　4 　　日
                  民事第二庭    法　官　徐福晉
以上正本係照原本作成
如對本裁定抗告須於裁定送達後10日內向本院提出抗告狀，並應
繳納抗告費新台幣1,000元整。
中　　華　　民　　國　　96　　年　　6 　　月　　4 　　日
                            書記官　蕭佩宜
